Minutes et répertoires du notaire Jean II CHAPELLAIN, janvier 1620 - 11 février 1632 (étude XXIV)
Archives nationales
- Minutes de Jean II CHAPELLAIN, 1620 - 11 février 1632; MC/ET/XXIV/307 - MC/ET/XXIV/365
  - Minutes. 1623, juillet - décembre, juillet - décembre 1623; MC/ET/XXIV/311; registre
    - SENETERE (Henry de) baron de LA FERTE, logé à Paris rue des Prouvaires § Obligation de Henry de SENETERE envers Jean MARCHEDIEU, maître orfèvre rue Saint-Honoré, de 1530 £. pour un bouquet d'or garni de 26 grosses perles et un rocher de diamants. (En marge: 1655, 12 juillet, mention de la quittance)., 19 novembre 1623; MC/ET/XXIV/311; fol. VII/C/IIII/XX/
      obligation; quittance; Senetere, Henry de
    - HALLES (pilori des) § Bail par Jacqueline DU CARNOY, femme de Nicolas de BAIGNEAULX, héritière d'Albin DU CARNOY, son père, orfèvre et valet de chambre du Roi, pour 6 ans, à François BILLIAR, maître cordonnier à Paris, d'une boutique ou échoppe étant la première du côté de la Halle à saline et adossée contre le pilori des HALLES, moyennant 50 £. par an., 21 novembre 1623; MC/ET/XXIV/311; fol. VII/C/IIII/XX/V
    - Procuration de Roger d'Aumont, abbé commendataire de l'abbaye Saint-Pierre d'Usarche, en bas Limousin, demeurant à Paris en son hôtel, rue des Poulies, à un des religieux de son abbaye, pour s'opposer à la nomination que pourrait faire l'évêque de Limoges d'un prédicateur pour l'Avent et Noël, et nomination par Roger d'Aumont de frère Antoine Pontier, prieur et vicaire desdits religieux, qui a déjà prêché., 21 novembre 1623; MC/ET/XXIV/311; fol. VII/C/IIII/XX/IIII
      procuration; Aumont, Roger d' (160.-1653)
    - Mémoire de Bonnaventure Petit, maître sellier lormier à Paris, pour faire un carrosse de 8 personnes au baron de Courville, et marché à Marguerite Lépicier, représentant ledit baron, moyennant 650 livres., 27 novembre 1623; MC/ET/XXIV/311; fol. VIII/C/XVIII
      marché; Petit, Bonnaventure
    - Devis et marché de maçonnerie par François Boullet, maçon juré à Paris, pour le château de Berny, appartenant à Pierre Brulart, chevalier, vicomte de Puisieux, conseiller du roi en ses conseils, premier secrétaire de ses commandements, acceptant par Charlotte d'Etampes, sa femme et procuratrice, moyennant 26 livres la toise; plusieurs quittances et mainlevée de Pierre Brulart., 27 novembre 1623 - 28 novembre 1623; MC/ET/XXIV/311; fol. VII/C/IIII/XX/XVI à VIII/C/XIIII; fol. VIII/C/XXVIII et ss.
      A savoir: 2 plans paraphés ne varietur provenant de ce marché sont conservés sous la cote S//2905 dans le fonds de l'abbaye Saint-Germain-des-Prés aux Archives nationales. L'abbaye avait acheté la terre de Berny à la fin du XVIIe siècle.
      2 plans paraphés ne varietur provenant de ce marché sont conservés sous la cote S//2905 dans le fonds de l'abbaye Saint-Germain-des-Prés aux Archives nationales. L'abbaye avait acheté la terre de Berny à la fin du XVIIe siècle.
      E. J. Ciprut, "Marché entre François Mansart et M. de Puisieulx pour le château de Berny", dans Bulletin de la société d'histoire de l'art français, 1954, pp. 175-181.
    - Bail par Claude Senotte, marchand de vin, bourgeois de Paris, à Julien Héron, compagnon maçon, d'une maison à la Villeneuve-sur-Gravois avec 4 jeux de boules qu'il promet faire au plus tôt; marché de charpenterie, par Pierre Chuchy audit Senotte pour l'un des jeux. Voir aussi: 30 décembre, f°945., 30 novembre 1623; MC/ET/XXIV/311; fol. VIII/C/XLII et VIII/C/XLVI
      bail; marché; Senotte, Claude; Heron, Julien; Chuchy, Pierre
    - CHARPENTERIE (marché de) § Promesse de Pierre CAUCHY, maître charpentier à Paris demeurant au faubourg Montmartre, à Claude SENOTE, marchand de vin à Paris, de lui faire la charpenterie d'un jeu de boule au jardin dud. SENOTE à La Villeneuve sur Gravois, qui aura 7 pieds 2 pouces de large et la profondeur nécessaire, à raison de 276 £. le cent de bois, 1er décembre 1623; MC/ET/XXIV/311; fol. VIII/C/XLVI
      marché; Cauchy, Pierre; charpentier
    - BETHISY (rue de) Maison à l'enseigne de la Tête noire § Bail par Denis BEZANGER, archer des gardes du corps du Roi, demeurant en la rue de BETHISY, pour un an, à Urbain de MAILLE, marquis de BREZE, capitaine des gardes du corps de la reine mère, de ladite maison, à la réserve des lieux occupés par le bailleur, moyennant 1000 l. par an., 2 décembre 1623; MC/ET/XXIV/311; fol. VIII/C/XLVIII
      bail; Béthisy (rue); Tête Noire (enseigne de la); Bezanger, Denis
    - Constitution par Antoine Boesset, surintendant de la musique de la chambre du roi et Jeanne Guedron, sa femme, à Jean Massy, maître pâtissier oublier à Paris, rue de l'Arbre-Sec, de 135 livres de rente, moyennant 2000 livres. (Fait et passé en la maison desdits sieur et dame Jeanne Guedron, rue 'Courtrier' à Paris)._(A la suite: 1626, 6 juin, quittance de rachat à Antoine Boesset)., 6 décembre 1623; MC/ET/XXIV/311; folio 860
      constitution de rente; Arbre-Sec (rue de l'); Boesset, Antoine; surintendant (Ancien Régime); officier de la Chambre du roi (Ancien Régime); compositeur de musique; pâtissier
    - FOURBISSEUR et GARNISSEUR d'épées (apprentissage) § Mise en apprentissage par Galliot MANDAT, écuyer, commissaire ordinaire des Guerres, demeurant rue de l'Arbre-Sec, pour 5 ans, de Marc BAUDOUYN, son laquais, âgé de 19 ans, avec Robert NANTIER, maître..., dite rue; moyennant la somme de 100 £. sur laquelle MANDAT paye 50 £. (A la suite: 1626, 6 novembre, quittance des autres 50 l.), 6 décembre 1623; MC/ET/XXIV/311; fol. VIII/C/LXII
      contrat d'apprentissage; quittance; Mandat, Galliot; Baudouyn, Marc; Nantier, Robert
    - CHANCEY (Jean) marchand orfèvre bourgeois de Paris, demeurant rue de l'Arbre-Sec § Constitution de rente par Henry de CONFLANS, chevalier seigneur d'ARMANTIERES, gentilhomme ordinaire de la chambre du Roi, à. .., 9 décembre 1623; MC/ET/XXIV/311; fol. VIII/C/LXX
      constitution de rente; Chancey, Jean
    - BRULART (Nicolas) chevalier seigneur de SILLERY, vicomte de PUISIEUX, chancelier de France et de Navarre § Vente par Regnault CAUCHON, écuyer seigneur de VERZENAY en partie, y demeurant, prévôté de Reims, à Nicolas BRULART, de plusieurs dépendances de la seigneurie de Verzenay (A la suite: pièces jointes)., 11 décembre 1623; MC/ET/XXIV/311
    - Echange d'une maison sise à Verières, acquise de Jean Jacques, maître faiseur d'instruments, par contrat passé devant de Beauvais et de Briquet le 17 décembre 1620)., 19 décembre 1623; MC/ET/XXIV/311; folio 891
      échange; Jacques, Jean; facteur d'instruments de musique
    - DUPORT (Guillaume) maître barbier-chirurgien demeurant rue de Harlay § Bail par Charles de BALSAC, évêque et comte de NOYON, pour 6 ans, à Guillaume DUPORT d'une maison près du bout du Pont Saint-Michel, devant le logis où demeure le bailleur, moyennant 370 £. par an., 21 décembre 1623; MC/ET/XXIV/311; fol.VIII/C/IIII/XX/XIX
      bail; Duport, Guillaume
    - Constitution par Michel Delaunay, marchand bourgeois de Paris, à Jean Chapellain, l'aîné, naguère notaire au Châtelet, demeurant Pointe et Paroisse Sainte-Eustache, de 312 l. 10 s de rente, moyennant 5000 l. (le 22 décembre 1623)., 22 décembre 1623 - 7 juin 1624; MC/ET/XXIV/311; fol.0922
      - A la suite: quittance de rachat de Nicolas Bourgoing, ayant droit par échange de Jean Chapellain, l'aîné, naguère notaire au Châtelet, demeurant Pointe et Paroisse Sainte-Eustache, par contrat passé devant Charles et Huart, le 17 janvier dernier (le 7 juin 1624).
      constitution de rente; quittance; acte de vente; Pointe-Saint-Eustache (carrefour de la); Bourgoing, Nicolas; Chapellain, Jean I; Delaunay, Michel; commerçant; notaire
    - BRULART (Pierre) chevalier, vicomte de PUISIEUX § Vente par Claude DREUX, abbé d'ANGLE, chanoine et grand archidiacre de l'Eglise de Paris à présent logé au cloître, à Pierre BRULART, d'une maison sise rue de la Trinité à WISSOUS, et de nombreuses pièces de terres, dont état est joint., 22 décembre 1623; MC/ET/XXIV/311; fol. IX/C/III à IX/C/XXI
    - MOLÉ (Edouard) Sieur de JUZANVIGNY, conseiller du Roi en sa cour de Parlement et Marie BOCHART, sa femme, demeurant rue Ste Croix de la Bretonnerie § Quittance de Edouard MOLÉ à Jean BOCHART, Seigneur de CHAMPIGNY, conseiller du Roi en ses conseils d'Etat et privé, contrôleur général de ses finances, leur beau-père et père, de 19 000 £., 23 décembre 1623; MC/ET/XXIV/311; fol. IX/C/XXVIII
      quittance; Molé, Edouard
    - PETIT (René) maître sellier-lormier demeurant à Paris ès coutures du Temple § Transaction entre René PETIT et les héritiers de défunt Jean THOMAS, maître serrurier à Paris., 24 décembre 1623; MC/ET/XXIV/311; fol. IX/C/XXXIII
      accord; Petit, René
    - Transport de rente par Jean Chapellain, l'aîné, naguère notaire au Châtelet, demeurant Pointe et Paroisse Sainte-Eustache., 29 décembre 1623; MC/ET/XXIV/311; fol.0935
      cession; Pointe-Saint-Eustache (carrefour de la); Chapellain, Jean I; notaire
  - Minutes. 1624, janvier - juin, janvier - juin 1624; MC/ET/XXIV/312; registre
    - NAINS (charge de gouverneur des) du Roi § Transport par Pierre REGNARD, arquebusier ordinaire du Roi garde du cabinet des armes de S.M., demeurant au jardin et maison des Tuileries, à Jacques BENIER dit le CADET, garçon ordinaire de la chambre du Roi, de l'ordinaire du pain, vin et viande attribué à la charge de gouverneur des NAINS du Roi que REGNARD a acquis de Jean BELUTEAU, gouverneur des Nains, par contrat devant JOUBIER, notaire royal en Saintonge, à Barbezieux, le 6 juillet 1621, consistant en 2 pintes de vin de table, 2 pains et une pièce de viande par jour. Ce transport fait moyennant 800 £., 2 janvier 1624; MC/ET/XXIV/312; fol. I
      Regnard, Pierre
    - AUMONT (César d') Chevalier, marquis de CLERVAULX, vicomte de la GUIERCHE, baron de CHAPPES, sénéchal du duché de Châtellerault et maître de camp d'un régiment de gens de guerre à pied français, héritier de défunte Charlotte-Catherine de VILLEQUIER, sa mère. § Transaction entre César d'AUMONT assisté de Charles LABBE, avocat en Parlement, son curateur, et Antoine de CONVERS, écuyer, procureur de Thomas LE LARGE, écuyer, avec lequel César d'AUMONT est en litige au sujet de la vente faite par sa mère audit LE LARGE de la maison de Château-Gaillard près d'Amboise., 12 janvier 1624; MC/ET/XXIV/312; fol. XXI
      acte de vente; accord; Aumont, César d' (....-1661)
    - LAMBERT (Hiérosme) marchand maître apothicaire et épicier bourgeois de Paris, demeurant rue de l'Arbre-Sec et Marie GAUCHE sa femme. § Donation par Hiérosme LAMBERT à Nicolas LAMBERT, leur fils, étant à la Congrégation des prêtres de l'Oratoire de Jésus, en leur maison rue du Coq, de 6000 £. Dont 3000 £, tout de SUITE et 3000 £ après leur décès; Transaction entre Hiérosme LAMBERT et Mathieu; LHEUREUX, vigneron à Villemomble, 15 janvier 1624 - 10 février 1624; MC/ET/XXIV/312; fol. XXXIII; fol. CXX
      donation; accord; Lambert, Jérôme
    - SELLIER-LORMIER-CARROSSIER (Me) (Apprentissage) § Mise en apprentissage par François LE TONNELLIER, sieur de CONTY, et autres lieux, conseiller du Roi en son Grand Conseil, pour 4 ans, de Charles MARTIN, son laquais âgé de 25 ans, avec François PETIT, maître SCELLIER-LORMIER-CARROSSIER à Paris, rue Saint-Antoine moyennant 120£., 18 janvier 1624; MC/ET/XXIV/312; fol. XXXIX
      contrat d'apprentissage; Petit, François
    - LANAY (Jean) Chirurgien ordinaire du Roi demeurant à Paris rue de Béthizy § Quittance par Jean LANAY à Robert CHERET, maître gantier à Paris, de 350 £. qu'il lui devait., 21 janvier 1624; MC/ET/XXIV/312; fol. XLII
      quittance; Lanay, Jean de (....-1641)
    - AUBERY (Thomas) Ecuyer sieur de la Roche, exempt des gardes du corps du Roi sous la charge du Marquis de Mony, demeurant rue d'Orléans en l'hôtel du chancelier de France et de Navarre § Reconnaissance de la main de Nicolas BRULART, chancelier de France et de Navarre, à Thomas AUBERY, de la bonne tenue de ses comptes et affaires; Testament de Thomas AUBERY gisant au lit malade. Demande à être enterré en l'église des Sts Innocents, là où a été inhumée sa Ière femme, Nomme Henriette CRAPPART, sa femme, son exécutrice., 26 janvier 1624; MC/ET/XXIV/312; fol. L; fol. LVI
      testament; reconnaissance; Aubery, Thomas
    - GUÉRIN (Geneviève) veuve d'Aubin OLIVIER, maître garde et conducteur des engins de la monnaie au moulin, demeurant au jardin du Louvre § Contrat de mariage de Daniel THIBEAU, secrétaire de la chambre du Roi demeurant rue de l'Arbre-Sec, et de Geneviève GUÉRIN Parmi les témoins: Nicolas GUÉRIN, jardinier du Roi en son jardin du Louvre, Isabelle DUMESNIL, sa femme, père et mère de Geneviève GUÉRIN, René OLIVIER, allié; Quittances au receveur des consignations par Daniel THIBEAU, huissier du Roi au Grand Conseil, demeurant rue de l'Autruche, et Geneviève GUERIN, sa femme., 27 janvier 1624 - 19 juin 1624; MC/ET/XXIV/312; fol. LXIIII
      contrat de mariage; quittance; Guérin, Geneviève; Olivier, Aubin; Thibeau, Daniel; Guérin, Nicolas; Dumesnil, Isabelle
    - BOCHART (Jean) sieur de CHAMPIGNY, conseiller du Roi en son Conseil d'Etat et privé § Quittance de rachat d'une rente faisant partie d'une rente qui avait été constituée à défunt Jean BOCHART par contrat passé devant LUSSON et LENOIR, le 15 janvier 1586., 27 janvier 1624; MC/ET/XXIV/312; fol. LXII
      quittance; Bochart de Champigny, Jean (1561-1630)
    - AUMONT (Anne d') veuve de Antoine POTIER, chevalier, conseiller du Roi en ses conseils d'Etat et privé, secrétaire de ses commandements et Ordre, sieur de SEAULX. § Quittance d'Anne d'AUMONT procédant sous l'autorité de Charles LABBE, avocat en Parlement, son curateur, à César d'AUMONT, chevalier, son frère, 29 janvier 1624 - 30 janvier 1624; MC/ET/XXIV/312; fol. LXVIII; fol. LXXIIII
      contrat de mariage; quittance; Aumont, Anne d'
    - GUÉRIN (Laurent) maître et juré chirurgien à Paris, rue de la Draperie § Quittance de Laurent GUÉRIN à Michel BAUDIER, écuyer, gentilhomme de la maison du Roi, en son nom et comme mari de Marie DUTOUR, héritière de défunt Georges DUTOUR, commissaire-examinateur au Châtelet., 30 janvier 1624; MC/ET/XXIV/312; fol. IIII/XX/IIII
      quittance; Guérin, Laurent
    - Contrat de contrat de mariage entre haut et puissant seigneur, Messire Charles de Lannoy, chevalier de l'ordre du roi, sieur de la Boissière Brunet, gouverneur pour sa majesté de la ville et citadelle de Montreuil et citadelle de Montreuil sur la Mer, fils de haut et puissant seigneur, Messire Christophe de Lannoy, gouverneur pour sa majesté de la ville d'Amiens, décédé, et de haute et puissante dame Charlotte de Villers Saint-Pol, dame de Reglize, Silly, Maucourt, Viarne, dame d'honneur de la reine, d'une part, et dame Anne Daumont, veuve de Anthoine Potier, chevalier, seigneur de Sceaulx, conseiller du roi en ses conseils d'Etat et privé, secrétaire de ses commandements et ordre, d'autre part; en présence de Messire OLIER, conseiller du Roi en ses conseils d'Etat et privé et en son Parlement, ami, de René POTIER, chevalier des 2 ordres du Roi, Bernard POTIER, chevalier, gouverneur de Péronne, Mondidier et Roye, Nicolas POTIER, André POTIER, seigneur de NOVION, Augustin POTIER, chevalier, évêque et comte de Beauvais, vidame de Gerberoy, pair de France, alliés., 30 janvier 1624; MC/ET/XXIV/312; fol. 73;
      Précisions sur les lieux: Montreuil-sur-Mer (Pas-de-Calais)--Citadelle
      Mariages à Paris de 1570 à 1635 (4550 actes), relevés effectués sous la dir. de Roland Mousnier, v. 1960-1976 (voir contexte dans le Plan d’orientation général - Notaires de Paris, guides thématiques du Minutier).
      contrat de mariage; Amiens (Somme); Viarmes (Val-d'Oise); Aumont, Anne d'; Lannoy, Charles de; Lannoy, Christophe de; Potier, Antoine; Villers-Saint-Paul, Charlotte de (15..-1626); gouverneur; secrétaire d'Etat (Ancien Régime)
    - BOIVIN (François de) baron du VILARS § Dépôt par Florise de BOIVIN du testament olographe de François de BOIVIN son père, fait à Gex le 10 novembre où il désire être enterré en l'église catholique du lieu; Procuration en blanc de ladite dame, veuve d'Antoine de SAINT MICHEL, baron d'AVILLY, comme héritière de défunt François de BOIVIN; Dépôt par la même du codicille olographe de François de BOIVIN, daté du 26 septembre 1611, 31 janvier, 26 février et 6 mars 1624., 31 janvier 1624 - 6 mars 1624; MC/ET/XXIV/312; fol. IIII/XX/XI; fol. CLIII; fol. CIIII/XX/III
      testament; procuration; Boivin, François de
    - GAULTIER (Alexandre) sieur de BEAUREGARD, juré du roi ès oeuvres de charpenterie à Paris § Quittance de rachat par François GAUDRY, huissier sergent à cheval au Châtelet de Paris, à cause du consentement fait en sa faveur par. .. (le 15 avril 1622, pardevant LE CAMUS et BRUNEAU)., 1er février 1624; MC/ET/XXIV/312; fol. IIII/XX/XVI
      quittance; Gaultier, Alexandre
    - SEVIN (Jacques) Conseiller du Roi en ses conseils d'Etat et privé § Vente de terre en la censive des religieux de Saint-Victor, à Jacques SEVIN, 2 février 1624; MC/ET/XXIV/312; fol. C
      acte de vente; Sevin, Jacques
    - LE PICART (Colombe) veuve de Balthasard de VALLE, sieur de MONTJAY, conseiller du Roi, auditeur en la chambre des Comptes, demeurant rue de Sorbonne § Quittance de rachat à Colombe LE PICART pour une rente constituée à Colombe LE PICART et autres, le 15 février 1617 (pardevant CHARLES et HERBIN). Et déclaration de Colombe LE PICART, 3 février 1624; MC/ET/XXIV/312; fol. CII et CIIII
      quittance; déclaration; Le Picart, Colombe
    - RIOM (Monastère de la Visitation Ste Marie à) § Quittance de François CHARIEL, conseiller du Roi et Trésorier général provincial de l'extraordinaire des Guerres en Auvergne, comme procureur de Soeur Jeanne Charlotte de BREHARD, mère supérieure du Monastère de la Visitation Ste Marie à RIOM, à Jean GARNIER, contrôleur de la maison de Madame Soeur du Roi, des 900 £ qui restaient à payer de 1200 £. promises en faveur de soeur Denise de LA RUE, religieuse du voile blanc au Monastère de la Visitation Ste Marie à RIOM, 5 février 1624; MC/ET/XXIV/312; fol. CVIII
      quittance; Riom, Monastère de la Visitation Ste Marie à
    - OFFICE d'APOTHICAIRE du Roi § Démission par Jean PINDARIES, sommier en l'OFFICE d'APOTHICAIRE du Roi, en faveur de Jacques de LA LIVRE, François BARANJON et Guillaume FLAMEN, apothicaires et valets de chambre du Roi, de son OFFICE d'APOTHICAIRE du Roi, moyennant 4 800 £., 5 février 1624; MC/ET/XXIV/312; fol. CVI
    - DU BLÉ (Jacques) marquis d'HUXELLES, conseiller du Roi en son conseil d'Etat, capitaine et gouverneur de la ville et citadelle de Châlons, Lieutenant général en Bourgogne § Transport par Jacques DU BLÉ du bail de la maison où il demeure à Paris, rue des Orties à Jean de SAINT-BONNET, sieur de TOIRAS, gouverneur pour S.M. en la ville et château d'Amboise et lieutenant de sa vennerie et fauconnerie., 8 février 1624; MC/ET/XXIV/312; fol. CXVI
      Du Blé, Jacques; Saint-Bonnet, Jean de
    - Bail par René Contesse, notaire au Châtelet, secrétaire ordinaire du prince de Condé, seigneur d'Ourcières, demeurant rue des Fossés-Saint-Germain-L'Auxerrois, pour 3 ans et 9 mois, à André Fournier, chef d'échansonnerie bouche de Monseigneur, frère unique du roi, d'un corps de logis, faisant partie de la maison à l'enseigne du Lion noir, rue Saint-Honoré, moyennant 700 l. de loyer annuel., 10 février 1624; MC/ET/XXIV/312; fol.0123
      bail; Fossés-Saint-Germain-l'Auxerrois (rue des); Lion Noir (enseigne du); Saint-Honoré (rue); Contesse, René II; Fournier, André; notaire; intendant particulier (Ancien Régime)
    - LORRAINE (Claude de) duc de CHEVREUSE, pair et grand chambellan, et grand fauconnier de France, gouverneur et lieutenant général pour le Roi en basse et haute Auvergne et pays de Combrailles, à présent logé à Paris en son hôtel rue Saint-Thomas du Louvre § Compte et transaction entre Claude de LORRAINE et Hector MUSNIER, conseiller du Roi, receveur général des finances en Auvergne se faisant fort de Vincent PORLIER, son beau-frère, remplissant les mêmes fonctions, et ayant droit de Nicolas DOREMIEULX, secrétaire de la chambre du Roi., 12 février 1624; MC/ET/XXIV/312; fol. CXXIIII
      accord; Lorraine, Claude de
    - VOITURIER PAR EAU (marché) § Promesse par Jacques FONTAINE, marchand voiturier par eau demeurant à Poissy, à André LE DRAN, aussi voiturier par eau demeurant à La Grenouillère, paroisse Saint-Sulpice, de charger et conduire en son bateau tout le fumier moyennant 100 £., plus le remboursement des sommes prêtées par FONTAINE à LEDRAN., 13 février 1624; MC/ET/XXIV/312; fol. CXXX
      Voiturier Par Eau, marché
    - LUXEMBOURG (Léon, duc de) et de PIGNEY, pair de France, Souverain d'Aigremont, prince de TINGRY, comte de Ligny, Brienne, Rosnay, Gouverneur des villes et châteaux de Blaye et Bourg, commandant la compagnie de chevau-légers au nombre de 200 ordinaires de la garde du Roi § Constitution de rente par Léon, duc de LUXEMBOURG et autres; Indemnité de Léon, duc de LUXEMBOURG (fait et passé au château du Louvre); Idem., 14 février 1624 - 17 février 1624; MC/ET/XXIV/312; fol. CXXXIIII; fol. CXLI
      constitution de rente; Luxembourg, Léon, duc de
    - OFFICE de GOUVERNEUR des PAGES de la chambre du Roi § Traité entre Charles de Leserre, sieur de MIRANNE, gentilhomme ordinaire de la chambre du Roi et gouverneur des pages, logé à l'hôtel de Chevreuse rue Saint-Thomas du Louvre, et Pierre de MARBEUF, demeurant à Rouen à présent logé à Paris en l'Ile du Palais, à l'Arc en Ciel, au sujet de l'OFFICE de GOUVERNEUR des PAGES moyennant la somme de 12 000 £., 17 février 1624; MC/ET/XXIV/312; fol. CXXXIX
      Marbeuf, Pierre de
    - BUFFEVANT (René de) Chevalier, seigneur de LA GRANGE CHAULMONT et homme d'armes de la compagnie du Roi, demeurant audit lieu de la Grange en Berry § Transport par Gilles de SOUVRE, évêque de Comminge nommé par le Roi à l'évêché d'Auxerre, à René de BUFFEVANT, chevalier, en reconnaissance des bons et agréables services qu'il lui a rendus, de son droit au trésor trouvé en la ville de Cosne s/Loire, 19 février 1624; MC/ET/XXIV/312; fol. CXLV
      reconnaissance; transport de droits; Buffevant, René de
    - AUMONT (Antoine de ROCHEBARON d') chevalier, seigneur de VILLEQUIER § Procuration en blanc de chevalier, seigneur de VILLEQUIER, agissant sous l'autorité de Charles LABBE, avocat en Parlement, son curateur, pour présenter avec Claude BOUTAN, conseiller du Roi et président en l'élection de Macon, le testament de défunte dame Françoise d'AUMONT, veuve de René de ROCHEBARON, chevalier des ordres du Roi, passé devant le notaire soussigné le 25 mars 1623, en requérir la publication et assister à l'inventaire des biens de la défunte dame., 26 février 1624; MC/ET/XXIV/312; fol. CLV
      procuration; inventaire; testament; Aumont, Antoine (1601?-1669, duc d')
    - SEGUR (Isaac de) et de PARDAILLON sieur du VIGEAN demeurant à Bordeaux, à présent logé à Paris rue d'Orléans, enseigne du Fer à cheval, paroisse Saint-Eustache § Constitution de rente par Isaac de SEGUR et de PARDAILLON et Charles MENARDEAU sieur de BEAUMONT, à Michel VIALAR, conseiller du Roi en ses conseils d'Etat et privé et cour de Parlement, président ès requêtes du Palais, demeurant rue Pavée, paroisse Saint-André des Arts. Indemnité de Isaac de SEGUR et de PARDAILLON audit MENARDEAU, 26 février 1624; MC/ET/XXIV/312; fol. CLVII; fol. CLXI et fol. LXV
      constitution de rente; Segur, Isaac de; Vialar, Michel
    - MARY (Diane de) sous gouvernante de Madame soeur du Roi, veuve de Pierre COURTIN, écuyer § Deux constitutions de rentes par Isaac de SEGUR et de PARDAILLON, sieur du VIGEAN, demeurant à Bordeaux, à présent logé à Paris rue d'Orléans, enseigne du Fer à cheval, paroisse Saint-Eustache, à Diane de MARY., 26 février 1624; MC/ET/XXIV/312; fol. CLXI et CLXV
      constitution de rente; Mary, Diane de